臺灣花蓮地方法院刑事判決　　　　　　　100年度訴字第228號
公　訴　人　臺灣花蓮地方法院檢察署檢察官
被　　　告　趙國豪
上列被告因違反毒品危害防制條例案件，經檢察官提起公訴（10
0 年度偵字第2510號、100 年度毒偵字第337 號），被告於準備
程序時就犯罪事實為有罪之陳述，經本院合議庭裁定改由受命法
官獨任進行簡式審判程序，判決如下：
    主      文
趙國豪施用第一級毒品，累犯，處有期徒刑玖月，扣案海洛因貳
包（驗後合計淨重壹點參捌公克，及含殘有海洛因難以析離之之
包裝袋貳個）及吸食器壹組、玻璃球管吸食器壹支均沒收銷燬之
，扣案之玻璃球管吸食器壹支沒收。
    事實及理由
一、本件被告趙國豪所犯為死刑、無期徒刑、最輕本刑為3 年以
    上有期徒刑以外之罪，其於準備程序中就被訴事實為有罪之
    陳述，經告知簡式審判程序之旨，並聽取當事人之意見後，
    本院認為適宜獨任進行簡式審判程序，而裁定進行簡式程序
    審理，合先敘明。
二、本件犯罪事實及證據，均引用檢察官起訴書之記載（如附件
    ）；惟引用「被告趙國豪於本院審理中之自白」為證據，另
    就累犯事實補充如下：趙國豪前於民國97年間，因違反毒品
    危害防制條例案件，經本院以97年度訴字第136 號判決判處
    有期徒刑8 月，復經臺灣高等法院花蓮分院以97年度上訴字
    第182 號判決、最高法院以97年度台上字第5429判決，先後
    駁回上訴確定；另施用第一級、第二級毒品等罪分別經經臺
    灣高等法院花蓮分院以97年度上訴字第203 號判決，各判處
    有期徒刑8 月、4 月，經最高法院以97年度台上字第6229號
    判決駁回上訴確定；上開3 罪刑經本院以98年度聲字第18號
    裁定定其應執行有期徒刑1 年4 月；尚因違反毒品危害防制
    條例案件，經本院以98年度訴第112 號判決判處有期徒刑7
    月確定；另因贓物案件，經本院以99年度花簡字第209 號判
    決判處拘役55日確定；前揭拘役55日及應執行之有期徒刑1
    年4 月、7 月接續執行，於99年12月10日縮短刑期執行完畢
    。
三、核被告趙國豪所為，係犯毒品危害防制條例第10條第1 項之
    施用第一級毒品及同條第2 項之施用第二級毒品等罪。被告
    持有海洛因、甲基安非他命之低度行為，應分別為施用海洛
    因、甲基安非他命之高度行為所吸收，均不另論罪。被告以
    一施用行為同時觸犯上開2 罪名，為想像競合犯，應依刑法
    第55條規定，從一重之施用第一級毒品罪處斷。被告有上開
    前科及執行紀錄，有臺灣高等法院被告前案紀錄表附卷可證
    ，其受徒刑之執行完畢後，5 年以內故意再犯本案有期徒刑
    以上之罪，為累犯，應依刑法第47條第1 項規定，加重其刑
    。爰審酌被告施用毒品，足以戕害其身心，前因施用毒品，
    觀察勒戒、強制戒治執行完畢，又因數次施用毒品犯行，經
    法院判處罪刑確定，顯見自制力不佳，非予適當之刑罰不足
    以戒絕犯行；惟考量其犯後坦承犯行，態度良好，又施用毒
    品行為於本質上係屬自我戕害行為，反社會性之程度應屬較
    低等一切情狀，量處如主文所示之刑。扣案碎塊狀物體1 包
    及粉末1 包，經法務部調查局鑑定均含海洛因成分【合計淨
    重1.4 公克（起訴書誤計為1.9 公克），驗後合計淨重1.38
    公克】，有法務部調查局濫用藥物實驗室鑑定書在卷可證（
    見偵卷第47頁）；而盛裝上開海洛因之包裝袋2 個，及扣案
    經使用之吸食器1 組、玻璃球管吸食器1 支，均經使用，且
    驗得第一級、第二級毒品反應，有毒品初步檢驗照片及說明
    在卷足憑（參本院卷第26至28頁），衡之鑑定機關鑑定時，
    無論以何種方式刮取分離毒品秤重，其包裝袋均仍會有極微
    量毒品殘留，業據法務部調查局函釋在案，故盛裝上開海洛
    因之包裝袋2 個，及使用以施用第一級、第二級毒品之吸食
    器1 組、玻璃球管吸食器1 支，經驗上已含各該毒品難以析
    離，應整體視為查獲之毒品，上開海洛因均依毒品危害防制
    條例第18條第1 項前段規定，宣告沒收銷燬之（最高法院94
    年度台上字第6213號、95年度台上字第3739號、第7354號等
    判決意旨及臺灣高等法院暨所屬法院96年法律座談會刑事類
    提案第18號問題研討結果參照）。扣案另支玻璃球管吸食器
    ，尚未加工完成使用，管內乾淨，有卷附照片可證，容屬供
    犯施用第一級、第二級毒品罪預備之物，復為被告所有，業
    據被告於本院審理中供陳在卷（參本院卷第46頁），爰依刑
    法第38條第1 項第2 款規定，宣告沒收。至上開毒品因鑑驗
    耗用部分，因已滅失，當毋庸為沒收或沒收銷燬之諭知，附
    此敘明。
據上論斷，應依刑事訴訟法第273 條之1 第1 項、第299 條第1
項前段、第310 條之2 、第454 條第2 項，毒品危害防制條例第
10條第1 項、第2 項、第18條第1 項前段，刑法第11條、第55條
、第47條第1 項、第38條第1 項第2 款，判決如主文。
本案經檢察官陳鴻濤到庭執行職務。
中    華    民    國   100    年    8     月    29    日
                  刑事第四庭    法  官  戴韻玲
以上正本證明與原本無異。
如不服本判決應於收受送達後10日內向本院提出上訴書狀，並應
敘述具體理由。其未敘述上訴理由者，應於上訴期間屆滿後20日
內向本院補提理由書(均須按他造當事人之人數附繕本)「切勿逕
送上級法院」。
中    華    民    國   100    年    8     月    29    日
                                書記官
附錄法條：
毒品危害防制條例第10條
施用第一級毒品者，處6 月以上5 年以下有期徒刑。
施用第二級毒品者，處3 年以下有期徒刑。